---
title: "R Notebook"
output: html_notebook
---

```{r}
library(tidyverse)
library(nycflights13)

view(flights)
view(airports)
view(planes)
view(airlines)
view(weather)


```

1.1 
Conecte fligths con planes
```{r}
flights %>%
  inner_join(planes, by = "tailnum", suffix = c("_flights", "_planes"))


```
1.2
Conecte flights con airlines
```{r}
flights %>%
inner_join(airlines, by = "carrier")
```
1.3
Conecte fligths con airports(segun el esquema de arriba existe una doble relacion de airports hacia flights)
```{r}
flights %>%
  inner_join(airports, by = c("origin" = "faa")) %>%
  inner_join(airports, by = c("dest" = "faa"), suffix = c("_origin","_dest"))
```

1.4
Conecte flights con weather(segun esquema de arriba, hay 5 variables que relacionan a ambas tablas)
```{r}

flights %>%
  inner_join(weather, by = c("year","month","day","hour","origin"),  suffix = c("_flights", "_weather"))

```

2.1
Utilice el verbo count en flights y envielo como parametro las variables year, month, day.
luego filtre n para que sea mayor a 1000
por ultimo ordene n con el verbo arrange y devuelva el resultado
```{r}

flights %>%
  count(year,month,day) %>% 
  filter(n > 1000) %>% 
  arrange(n)
  

```
2.2
Utilice el concepto de seleccion por rango(aplicando el operador":") para obtener las variables year hacia day.
Tambien agregue a esta seccion hour, origin, dest, tailnum, carrier, arr_delay,
por ultimo almacene el resultado en la variable fligths_selected.
```{r}

flights_selected <- flights %>%
  dplyr::select(year:day,hour,origin,dest,tailnum,carrier,arr_delay,dep_delay) # Seleccion de grupos de columnas y columnas en especifico

flights_selected


```

2.3
Utilice left_join para combinar airlines y flights_selected, al obtener resultado utilice el verbo select para eliminar las columnas origin y dest(utilice el operador "-" para descartar estas columnas unicamente)
Por ultimo agregue una nueva columna con el verbo mutate, asigne el nombre tot_delay y opere la suma de arr_delay y dep_delay
```{r}

airlines %>%
  left_join(flights_selected, by = "carrier") %>% 
  dplyr::select(-origin,-dest) %>%
  mutate(total_delay = arr_delay + dep_delay)


```

2.4
Utilice inner_join para combinar flights y weather, luego agrupe por la variable precip.
utilice summarize para encontrar el promedio de la variable dep_delay(aplicando la funcion mean),
asigne al promedio el nombre delay.
Al finalizar la funcion mean agregue el parametro na.rm y asignele TRUE por defecto.
Luego agregue la funcion replace_na y apliquelo a la variable delay sustituyendo NA por cero.
Por ultimo almacene el resultado en la variable precip_delay
```{r}

precip_delay <- flights %>%
  inner_join(weather, by = c("year","month","day","hour","origin"), suffix = c("_flights", "_weather")) %>% 
  group_by(precip) %>% #agrupando por columna precip
  summarize(delay = mean(dep_delay,na.rm = TRUE)) %>%  #calculando promedio de retraso
  replace_na(list(delay=0)) #reasignando valor a datos NA

precip_delay

```


2.5
Utilice la variable precip_delay para crear un grafico de puntos tomando el eje x la variable precip y para el eje y la variable delay
```{r}
ggplot(precip_delay, aes(x = precip, y = delay)) +
  geom_point()

```

2.6
Utilice flights y aplique filter tomando en cuenta la siguiente condicion: Que year = 2013 que month = 5 y day = 10. Luego agrupe por la variable dest.
Despues utilice summarize para obtener el promedio de la variable arr_delay, establezca el parametro  na.rm en TRUE y asigne al promedio el nombre de delay.
Conencte el resultado anterior por medio de inner_join a la tabla airports y asignelo a la variable flights_airports.
```{r}

flights_airports <- flights %>%
  filter(year == 2013, month == 5, day == 10) %>%  
  group_by(dest) %>%                               #agrupado
  summarize(delay = mean(arr_delay,na.rm=TRUE)) %>% #promedio arr_delay 
  inner_join(airports, by = c("dest" = "faa"))

flights_airports

```

2.7
Utilice la variable flights_airports para crear un grafico de puntos tomando de eje x la variable lon y para y la variable lat.
Defina el color y el tamaño por medio de la variable delay.
El tamaño se establece por meio del parametro size
```{r}

ggplot(flights_airports, aes(x = lon, y = lat, color=delay, size = delay)) +
  geom_point()

```

2.8
Utilice inner_join para combinar flights y planes. Agregue los sufijos _flights y _planes.
Por ultimo utilice la funcion transmute para seleccionar las variables tailnum y manufacturer,
pero ademas agregue la variable pi que almacene la suma de dep_delay y arr_delay
y luego divida por air_time.
```{r}

flights %>%
  inner_join(planes, by = c("tailnum"), suffix = c("_flights", "_planes")) %>%
  transmute(tailnum,manufacturer,pi = (dep_delay + arr_delay)/air_time)

```

```

