---
title: "R Notebook"
output: html_notebook
---

Vectores y matrices
1.1 
Cree un vector por cada estudiante que almacene los 5 registros
```{r}

student_1 <- c(50.4, 62.3, 92.1, 77.6, TRUE)
student_2 <- c(41.7, 87.9, 75.3, 72.4, FALSE)
student_3 <- c(30.3, 67.8, 69.3, 71.2, FALSE)
student_4 <- c(65.4, 85.1, 92.3, 96.8, TRUE)
student_5 <- c(70.4, 88.2, 95.2, 90.7, TRUE)
```

1.2 y 1.3
Cree el vector students_vector, sus elementos serán cada uno de los vectores creados
anteriormente
```{r}

students_vector <- c(student_1, student_2, student_3, student_4, student_5)
students_matrix <- matrix(students_vector, nrow = 5, byrow = TRUE)
students_matrix

```

Nombrado de una matriz
2.1 y 2.2
Cree los vectores name_students y name_courses_legal_age con los siguientes valores:
Utilice estos vectores para crear el nombrado de filas y columnas de la matriz
students_vector. En las filas deben aparecer los estudiantes y en columnas los cursos y
si es mayor de edad.
```{r}

name_students <- c("Lily Brown", "Davis Moore", "Susan Taylor", "Mike Jones", "Tom Hill")
name_courses_legal_age <- c("TIC", "Accounting", "Psychology", "Ethics", "Legal_age")
rownames(students_matrix) <- name_students #filas
colnames(students_matrix) <- name_courses_legal_age #columnas
students_matrix #matris filas y columnas

```
3. rowSums, cbind
3.1 y 3.2
Cree el vector total_grade_student que contenga la sumatoria de todas las notas por
cada estudiante, utilice la función rowSum para hacerlo, tome en cuenta que solo debe
considerar las primera 4 columnas, porque la última corresponde a la mayoría de
edad.
Pegue el vector total_grade_student con la matriz students_matrix por medio de la
función cbind y asigne el resultado a una nueva matriz de nombre result_students.

```{r}

total_grade_student <- rowSums(students_matrix[,1:4])
total_grade_student
result_students <- cbind(students_matrix, total_grade_student) #se agregando un vector mas a la matriz

result_students 

```

4. Seleccionando elementos de una matriz
De la matriz result_students seleccione la fila 1, 3 y 5 y las columnas 2 y 4. Almacene el
resultado en una variable de nombre selected_elements e imprima el resultado.
```{r}

selected_elements <- result_students[c(1,3,5),c(2,4)] #filtrando los datos por fila y columna

selected_elements 

```

5. Data frames
Construya un data frame de nombre students_grades_df utilizando la matriz
result_students como parámetro.
Utilice la función subset en students_grades_df para filtrar por la siguiente condición:
Que la columna Accounting sea mayor a 80 y que Legal_age sea verdadero
```{r}

students_grades_df <- data.frame(result_students)
subset(students_grades_df, Accounting > 80 & Legal_age == TRUE) #aplicando filtros a data frame
students_grades_df 

```

6. Funciones, Condicionales y Bucles
Construya una función de nombre students_projection que recorra la matriz
result_students.
Al recorrer filas y columnas obtendrá el valor de la nota que se encuentra en cada
celda de la matriz, con este valor aplique las siguientes condiciones para imprimir un
mensaje:
Pruebe la función haciendo un llamado a la misma.
```{r}

students_projection <- function(data){  #students_projection recibira como parametro un conjunto de datos "data" los cuales seran recorridos por fila y columna para indicar el status del estudiantes si esta o no en riesgo de aprobar
  
  for (fila in 1 : nrow(data)) { #matriz
    for (columna in 1:4){ #recorriendo de la columna 1-4 para cada fila
      
      print(paste("Ponderación para la casilla [" , fila,"],[", columna, "] es:", data[fila,columna]))
      
      if (data[fila,columna] <= 45) {
        print("Student at risk")
      }else if (data[fila,columna] > 45 & data[fila,columna] < 61) {
        print("Student maybe approved")
      }else if (data[fila,columna] >= 61) {
        print("Student approved") 
      }
    }
  }
}

students_projection(result_students) 

```
