---
title: "R Notebook"
output: html_notebook
---


CONOCIENDO LOS DATOS 1.1 - 1.3
```{r}
library(tidyverse)
library(dplyr)

deaths_clinic_1 <- read_csv('deaths_clinic_1.csv')
deaths_handwashing <- read.csv('deaths_handwashing.csv')

deaths_clinic_1
deaths_handwashing

yearly <- deaths_handwashing
yearly

```

EL ALARMENTE NUMER DE MUERTES 
2.1 - 2.2
```{r}
yearly <- deaths_handwashing %>%
  mutate(proportion_deaths = deaths*births)
yearly



```

3 MUERTE EN LAS CLINICAS
ggplot clinica 1 y clinica 2
```{r}
yearly <- deaths_handwashing %>%
  mutate(proportion_deaths = deaths*births)
yearly

ggplot(yearly, aes(x = year, y = proportion_deaths)) +
  geom_point()
```

3.2
```{r}
yearly <- deaths_handwashing %>%
  mutate(proportion_deaths = deaths*births)

yearly


ggplot(yearly, aes(x = year, y = proportion_deaths, color=clinic))+
  geom_point()
```

LAVADO DE MANOS
4.1, 4.2 y 4.3
Si los datos son muy numerosos,el mostrarlos todos puede llevar un tiempo, por ello la función head() permite previsualizar los primeros 6 datos de la tabla.
```{r}
monthly <- deaths_clinic_1 %>%
  mutate(proportion_deaths = deaths*births)
monthly

head(monthly)

```

EFECTO DEL LAVADO DE MANOS
5.1 y 5.2
```{r}
monthly <- deaths_clinic_1 %>%
  mutate(proportion_deaths = deaths*births)
monthly

ggplot(monthly, aes(x=date,y=proportion_deaths, color=proportion_deaths))+
  geom_line()+
  labs(monthly, x="date", y="proportion_deaths")


```


LOS RESULTADOS DEL LAVADO DE MANOS
6.1
A PARTIR DEL AÑO 1847
```{r}
monthly_1847 <- monthly %>%
  mutate (handwashing_started = ifelse (date >= "1847-01-01", TRUE, FALSE))

monthly_1847

```

a partir 1847 true
6.2 y 6.3
```{r}

ggplot(monthly_1847, aes(x=date, y=proportion_deaths, color=handwashing_started))+ 
  geom_line()+
  labs(monthly_1847, x = "date", y = "proportion_deaths")

```
MAS LAVADO DE MANOS, MENOS MUERTES 
```{r}
monthly_1847 <- monthly %>%
  mutate (handwashing_started = ifelse (date >= "1847-01-01", TRUE, FALSE))

monthly_1847


month_summary <- monthly_1847 %>%
  group_by(handwashing_started)%>% 
  summarize(mean_proportion_deaths = mean(proportion_deaths))

month_summary

```

