---
title: "R Notebook"
output: html_notebook
---


```{r}
pow_two <- function(x, print_info=TRUE){
 y <- x ^ 2
 if(print_info){
   print(paste(x, "to the power two equals", y))
 }
 return(y)
}

result <- pow_two(3)
result
```
Funcion Scoping
```{r}
pow_two <- function(x){
 y <- x ^ 2
 return(y)
}
 
pow_two(4)
y
x

```
R passes arguments by value
```{r}
triple <- function(x){
  x <- 3*x
  x
}

a <- 5
triple(a)
a


```
others type of parameters
```{r}
linkedin <- c(16,9,13,5,2,17,14)

interpret <- function(num_views){
  if(num_views > 15){
    print("You're popular!")
    return(num_views)
  }
  else{
    print("Try to be more visible!")
  }
}
interpret(linkedin[1])


interpret_all <- function(views, return_sum=TRUE){
  count <- 0
  
  for (v in views) {
    count <- count + interpret(v)
  }
  
  if(return_sum){
    return (count)
  }else{
    return (NULL)
  }
}
interpret_all(linkedin)


```

Load an R Package
```{r}

library(ggplot2)

qplot(mtcars$wt, mtcars$hp)


```

use Apply with R
Lapply

```{r}
temp <- list(c(3,7,9,6,1), c(6,9,12,13,5), c(4,8,3,-1,-3), c(1,4,7,2,-2), c(5,7,9,4,2), c(-3,5,8,9,4), c(3,6,9,4,1))

lapply(temp, min)

"apply vr for"

for (t in temp) {
  print(min(t))
  
}

```
promedio 
```{r}
temp <- list(c(3,7,9,6,1), c(6,9,12,13,5), c(4,8,3,-1,-3), c(1,4,7,2,-2), c(5,7,9,4,2), c(-3,5,8,9,4), c(3,6,9,4,1))

select <- function(x){
  print(mean(x))
}

list <- lapply(temp, select)
list

```
lapply and anonymous funtions
una funcion anonima no necesita del nombrado para ser utilizada

tolower explora toda la coleccion si encuentra caracteres alfabeticos hace la conversion de minusculas a mayuscula
```{r}

(function(x) {3 * x})(9)
pionners <- c("GAUSS:1777", "BAYES:1702", "PASCAL:1623", "PEARSON:1857")
split <- strsplit(pionners, split = ":")

split_low <- lapply(split, tolower)

names <- lapply(split_low, function(x){ x[1]})
names

years <- lapply(split_low, function(x){ x[2]})
years

split_low

```

use lapply whit additional arguments
```{r}

select_el <- function(x, index){
  x[index]
}

names <- lapply(split_low, select_el, 1)
names

years <- lapply(split_low, select_el, 2)
years

```
sapply
```{r}

temp <- list(c(3,7,9,6,1), c(6,9,12,13,5), c(4,8,3,-1,-3), c(1,4,7,2,-2), c(5,7,9,4,2), c(-3,5,8,9,4), c(3,6,9,4,1))

extremes <- function(x){
  c(min=min(x), max=max(x))
}

lapply(temp, extremes)
sapply(temp,extremes)


temp2 <- list(1,2,3,4,5)

func_temp2 <- function(x){
  x
}
lapply(temp2, func_temp2)
sapply(temp2, func_temp2)

```
vapply
```{r}
basics <- function(x){
  c(min=min(x), mean=mean(x), max=max(x))
  # ...
  # x -> vector de 3 posiciones, lista de 5 elementos
}

lapply(temp,basics)
sapply(temp, basics)
vapply(temp, basics, numeric(3))

temp3 <- c("Guatemala","Salvador","Honduras","Nicaragua")

unique_letters <- function(name){
  bane <- gsub(" ", "",name)
  letters <- strsplit(name,split = "")[[1]]
  unique(letters)
}
lapply(temp3,unique_letters)
sapply(temp3,unique_letters)
vapply(temp3, unique_letters, nchar(7))



```

```{r}

errors <- c(1.9, -2.6, 4.0, -9.5, -3.4, 7.3)

print(sum(abs(errors)))
print(sum(abs(round(errors))))

?round
linkedin <- list(16, 9, 13, 5, 2, 17, 14)
facebook <- list(17, 7, 5, 16, 8, 13, 14)

li_vec <- unlist(linkedin)
fb_vec <- unlist(facebook)

social_vec <- append(li_vec, fb_vec)
social_vec

sort(social_vec, decreasing = TRUE)
```

```{r}

emails <- c("john.doe@ivyleague.edu", "education@world.gov", "dalai.lama@peace.org",
            "invalid.edu", "quant@bigdatacollege.edu", "cookie.monster@sesame.tv")

grepl(pattern = "edu", x=emails)

grep(pattern = "edu", x=emails)

# solo obtiene esos correos que tienen ese mismo patron

hits<-grep(patter="edu", x=emails)
emails[hits]

```

