---
title: "R Notebook"
output: html_notebook
---

FUNCION EN R
```{r}
"ESTRUCTURA DE UNA FUNCION"
nombre_de_funcion <- function(par1, par2, ...) {
  cuerpo
  cuerpo
  cuerpo
  cuerpo
  return(resultado)
}

```

EJEMPLOS DE FUNCION

```{r}
"EJEMPLOS DE FUNCION"
suma <- function(x,y){
     # suma de los elementos "x" e "y”
     x + y
 }
suma(x=2,y=3)


medio <- function(a, b) {
  medio <- (a + b) / 2
  cat("El punto medio de los valores", a, "y", b,
      "ingresados es", medio)
}

medio(a=-3, b=-1)  # Probando la función


potencia <- function(x,y) {
     # función que calcula x elevado a y
     result <- x^y
     paste(x,"elevado a la potencia de", y, "es", result)
}
potencia(2,3)

```

ARGUMENTOS DE UNA FUNCION
Las funciones poseen 3 partes:

El cuerpo (body)
Los argumentos (formals)
El ambiente (environment)
```{r}
f <- function(x, y) { x + y }

body(f)
{
 x + y
}

formals(f)

environment(f)
<environment: R_GlobalEnv>

  
area_rectangulo <- function(lado1, lado2) 
{
  area <- lado1 * lado2
  print(paste("el área es ", area))
}

area_rectangulo(2, 3)
"el área es  6"

formals(area_rectangulo)

plot(cars)
```

ARGUMENTO POR VALOR
DEBEMOS INDICAR EL NOMBRE DE ESTE AL LLAMAR, CUANDO LA FUNCION TIENE UN GRAN NUMERO DE ARGUMENTOS Y CUANDO ASIGNAMOS VALORES A LOS ARGUMENTOS SE SUELE UTILIZAR EL OPERADOR = EN VEZ DEL <-  SOLO ES UNA CUESTIONDE ESTILO
```{r}
sumar_pares <- function(...)
{
  valores <- c(...)
  if(!is.numeric(valores)) return('NaN')
 
  contador <- 0
  for(n in valores){
    if(n%%2 == 0){
      contador <- contador + n
    }
  }
contador
}

sumar_pares(1:10)

```



FAMILIA APPLY
Es usada para aplicar una funcion a cada elemento de una estructura de datos, es usada para aplicar funciones en matrices, data frame, arrays y listas.
con esta familia podemos automatizar tareas complejas
```{r}
```

LAPPLY
Para aplicar funciones a todos los elementos de una lista y siempre devolvera una lista como resultado
```{r}
"La estructura de esta funcion es:"
#lapply(X, FUN)
"x es una lista o un objeto coercionable a una lista"
"FUN es la funcion a aplicar"

trees[1:5, ]
lapply(X = trees, FUN = mean)



matriz <- matrix(1:9, ncol = 3)
matriz
lapply(matriz, quantile, probs = .8)


```


SAPPLY
Es una funcion vectorizada, permite iterar sobre una lista o vector sin la necesidad de usar el bucle for, por ser lento en R
```{r}
"Sintaxis de la funcion SAPPLY"
sapply(X,   # Vector o lista
       FUN, # Función a ser aplicada
       ..., # Argumentos adicionales para ser pasados a FUN
       simplify = TRUE,  # Si FALSE devuelve una lista. Si "array" devuelve un array si es posible
       USE.NAMES = TRUE) # Si TRUE y si X es un vector de caracteres, usa los nombres de X


"Ejemplo de utilizar la funcion SAPPLY"
sapply(1:4, sqrt)
sapply(1:4, function(i) sqrt(i)) 
mi_fun <- function(i) {
    sqrt(i)
}
sapply(1:4, mi_fun) 


"ejemplo 2 iterar un vector"
out <- numeric(10)
for (i in 1:10) {
    out[i] <- i ^ 2
}
out

"usando SAPPLY"
sapply(1:10, function(i) i ^ 2)


```

VAPPLY
Devuelve un vector con la longitud que tiene cada una de las listas introducidas como parámetro. 
```{r}
x <- list(A = 1, B = 1:3, C = 1:7)
x

vapply(x, FUN = length, FUN.VALUE = 0L)


```

Add a new chunk by clicking the *Insert Chunk* button on the toolbar or by pressing *Ctrl+Alt+I*.

When you save the notebook, an HTML file containing the code and output will be saved alongside it (click the *Preview* button or press *Ctrl+Shift+K* to preview the HTML file).

The preview shows you a rendered HTML copy of the contents of the editor. Consequently, unlike *Knit*, *Preview* does not run any R code chunks. Instead, the output of the chunk when it was last run in the editor is displayed.
